---
title: "xaringan初階"
author: "董宸賓"
preview: "xaringan.png"
date: "2023-09-23"
description: |
  這篇文章介紹如何使用xaringan
output:
  distill::distill_article: 
   toc: true
   toc_depth: 3
   toc_float: true
   page-layout: full
   self_contained: false
   highlightStyle: github
---

```{r setup, include=FALSE}
knitr::opts_chunk$set(echo = TRUE)
library(tidyverse)
library(DT)
library(renderthis)
xaringanExtra::use_panelset()
```




## 什麼是xaringan

翻譯自火影忍者的寫輪眼，他來自[remark.js](https://bookdown.org/yihui/rmarkdown/xaringan.html)
，適用於R markdown。

這篇文是參考：[資料](https://bookdown.org/yihui/rmarkdown/xaringan.html)

## 如何使用

在你的開頭設置
```
---
title: "xaringan教學"
author: "董宸賓"
date: "2023年9月23日"
output:
  xaringan::moon_reader
    nature:
      autoplay: 30000
      highlightStyle: github
---
```
## 搭配R語言
### 插入數學符號
用法是[Latex](http://www.uinio.com/Math/LaTex/)語法加上美元符號，例如用` $\alpha+\beta$ `生成$\alpha+\beta$，如果要單獨顯示在一個段落就用兩個美元符號

```
$$\bar{X}=\frac{1}{n}\sum_{i=1}^nX_i$$
```
$$\bar{X}=\frac{1}{n}\sum_{i=1}^nX_i$$

### R圖形

```{r}
ggplot(data = mpg) + 
  geom_point(mapping = aes(x = displ, y = hwy)) +
  geom_smooth(mapping = aes(x = displ, y = hwy))

```

### DT

```{r}
DT::datatable(
  head(iris, 10),
  fillContainer = FALSE, options = list(pageLength = 8)
)
```
## natrue設定

- 使用autoplay，數字毫秒為單位
```
output:
  xaringan::moon_reader:
    nature:
      autoplay: 30000
```
- 使用countdown到數計時

```
output:
  xaringan::moon_reader:
    nature:
       countdown: 60000
```
- 使用highLines特別註記被{{}}包裹的代碼
```
output:
  xaringan::moon_reader:
    nature:
      highlightLines: true
```


## 使用css
xaringan::moon_reader強大的原因就是它能插入各種css元件

舉個例子，如果你要讓字體變成紅色：

1. 先創一個css文件，並在裡面插入
```
.red {
  color: #FF0000;
}
```
2. 將css引入文件中
```
output:
  xaringan::moon_reader:
    css: ["zh-CN.css", "extra.css"]
```
3. 在你的xaringan中加入
```
.red[紅色的字]
```
## 快捷鍵

- k上一頁，j下一頁

- 按下Return+數字到特定頁

- m反轉簡報，b使全黑

- 按下f全螢幕，c將投影片放到螢幕，p到特殊模式

## Slide內設定

### class
例如我想讓投影片黑底白字

1. 在css裡加入
```
.aaa{
  background-color: black;
  color: white;
}
```

2. 在投影片加入
```
class: aaa
```
### 移除預設投影片

加入`seal: false`

### 左右分割

原作有預設，但我這邊使用沒有出現，所以我自行加入

1. 在css裡加入
```
.pull-left {
  float: left;
  width: 47%;
}

.pull-right {
  float: right;
  width: 47%;
}
```

2. 在投影片加入
```
.pull-left[a]

.pull-right[b]
```

### 使用layout

設定layout:true讓那頁投影片設定為背景

layout:false將其移除


## 如何匯出成pdf

1.在頁尾加入R指令
`pagedown::chrome_print("投影片檔名.html")`

2.在頁首ymal的地方加入(推薦)
knit: pagedown::chrome_print

## panelset

在你的簡報加入

```
.panelset[
.panel[.panel-name[panel1]
內容1
]
.panel[.panel-name[panel2]
內容2
]
]

```
更甚之，你可以配合R chunk setting 設置分隔輸出

```
.panelset[
.panel[
.panel-name[panel名字]
{r panelset = TRUE, results = "hold"}
print("Oak is strong and also gives shade.")
print("The lake sparkled in the red hot sun.")
]

```


接下來，你亦可讓panel左移


```
.panelset.sideways[
.panel[
.panel-name[panel1]
內容1
]
.panel[.panel-name[panel2]
內容2
]
]
```
[參考資料](https://pkg.garrickadenbuie.com/xaringanExtra/panelset/?panelset3=the-code-for-the-panels-on-this-slide2)
