---
title: "tidyverse第一課:基礎資料變換與整理"
author: "董宸賓"
date: "2023-08-19"
description: |
  這篇文章告訴大家如何製作圖表
output:
  distill::distill_article: 
   toc: true
   toc_depth: 2
   toc_float: true
   self_contained: false
   pandoc_args: "--lua-filter=color-text.lua"
---

```{r panelset, echo=FALSE}
xaringanExtra::use_panelset()
```

```{cat, engine.opts = list(file = "color-text.lua")}
Span = function(el)
  color = el.attributes['color']
  -- if no color attribute, return unchange
  if color == nil then return el end
  
  -- transform to <span style="color: red;"></span>
  if FORMAT:match 'html' then
    -- remove color attributes
    el.attributes['color'] = nil
    -- use style attribute instead
    el.attributes['style'] = 'color: ' .. color .. ';'
    -- return full span element
    return el
  elseif FORMAT:match 'latex' then
    -- remove color attributes
    el.attributes['color'] = nil
    -- encapsulate in latex code
    table.insert(
      el.content, 1,
      pandoc.RawInline('latex', '\\textcolor{'..color..'}{')
    )
    table.insert(
      el.content,
      pandoc.RawInline('latex', '}')
    )
    -- returns only span content
    return el.content
  else
    -- for other format return unchanged
    return el
  end
end
```

```{r setup, include=FALSE}
knitr::opts_chunk$set(echo = TRUE)
library(tidyverse)
library(DT)
library(rmarkdown)
library(htmltools)
library(xaringanExtra)
library(gt)
```

## 先載入tidyverse

`install.packages("tidyverse")`

`library(tidyverse)`

## 寫入一組數據

```{r}
data1 <-read.csv("https://docs.google.com/spreadsheets/d/e/2PACX-1vTpPg1erFUhXC6sKzUajLFeeBrdcPrugTyTWj8ly1tS4KS3h9yN31i4sq2NoGnHQ4_1M3rtbu1fo8XK/pub?gid=0&single=true&output=csv")
```

## 讓我們先來觀察這組示範的data

```{r}
paged_table(data1)
```

每組資料欄下，都有三個英文字，他們代表著各欄資料的[類型]{style="color:blue;"}， 以下列出7種不同類型：

-   int 代表整數

-   dbl代表doubles (雙精度浮點數）或實數

-   chr代表字元向量（character vectors）或字串

-   dttm代表日期與時間

-   lgl代表邏輯向量,只包含TRUE或FALSE

-   fctr代表因子

-   date代表日期

## 使用filter過濾資料

filter是使用比較運算子對資料欄做基本的運算

公式：filter(要過濾的資料, 過濾資料欄的運算式)

示範：找出"2015年到2019年中，屬於民事案件且超過30件"

```{r}
data2<- data1%>%
  filter(案件類型=="民事",案件數量 > 30)
```

::: panelset
::: panel
## data2 {.panel-name}

```{r warning=FALSE, echo=FALSE}
datatable(data2)
```
:::

::: panel
## 圖表 {.panel-name}

```{r, code_folding=TRUE}
ggplot(data1,aes(年度,案件數量))+
  geom_point(size=4)+
  geom_point(size=4,color="red",data = data2)+
  labs(title= "2015年到2019年中，民事案件超過30件的年份")+
  theme_classic()+
  theme(text=element_text(family="黑體-繁 中黑", size=15))
```
:::
:::

## 使用select選擇資料

select是能讓妳挑選想要的數據，尤其是你的資料欄十分巨大

公式：select(你的資料，欄資料名)

示範：

```{r}
data3<- data1%>%
 select(年度,案件類型,案件數量)
```

::: panelset
::: panel
## data3 {.panel-name}

```{r warning=FALSE, echo=FALSE}
datatable(data3)
```
:::

::: panel
## 包含...關鍵字選擇 {.panel-name}

-   start_with("關鍵字")

-   end_with("關鍵字")

-   contains("關鍵字")

示範：找出名字有案件的欄位

```{r}
data3.1<- data1%>%
 select(contains("案件"))
```

```{r,,echo=FALSE}
datatable(data3.1)
```
:::

::: panel
## 搭配evevrything挑整資料順序 {.panel-name}

select可以挑整資料欄的順序

而搭配everything()可以讓你單純改變欄位順序

示範：將年度欄放在案件類型之後

```{r}
data3.2<- data1%>%
 select(案件類型,年度,everything())
```

```{r,,echo=FALSE}
datatable(data3.2)
```
:::
:::

## 使用mutate新增資料欄

mutate能讓你新增欄位

公式：mutate(你的資料,新欄位名 = 運算)

範例:找出不同年度的剩餘案件數

```{r}
data4<- data1%>%
  mutate(剩餘案件數=案件數量-結案數)%>%
  select(年度,案件類型,剩餘案件數)
```

::: panelset
::: panel
## data2 {.panel-name}

```{r warning=FALSE, echo=FALSE}
datatable(data4)
```
:::

::: panel
## 圖表 {.panel-name}

```{r, code_folding=TRUE}
ggplot(data4,aes(年度,剩餘案件數,fill = 案件類型))+
  geom_bar(width=1,stat = "identity")+
  facet_wrap(~ 案件類型, ncol = 1)+
  labs(title= "2015年到2019年民事與刑事分別的剩餘案件數")+
  scale_fill_manual( values = c("#004AAD","red"))+
  theme_classic()+
  theme(text=element_text(family="黑體-繁 中黑", size=15),legend.position = "none")
```
:::
:::

## 使用group_by+summarise做分組摘要

summarise()本身的作用是產出濃縮的資料欄

範例:data1中所有案件數的平均值

```{r}
summarise(data1,平均值= mean(案件數量))
```

但，這對我們整理或閱讀資料顯然沒有太大大的幫助

但搭配group_by能讓我們一組別的方式做整理（所有的dplyr都能搭配group_by）

範例:找出不同年度的案件總數

```{r}
data5<- data1%>%
  group_by(年度)%>%
  summarise(案件總數 = mean(案件數量)*2)
```

::: panelset
::: panel
## data2 {.panel-name}

```{r warning=FALSE, echo=FALSE}
datatable(data5)
```
:::

::: panel
## 圖表 {.panel-name}

```{r, code_folding=TRUE}
ggplot(data5,aes(年度,案件總數))+
  geom_line(linewidth=1, colour="#004AAD")+
  labs(title= "2015年到2019年的案件總數")+
  theme_classic()+
  theme(text=element_text(family="黑體-繁 中黑", size=15),legend.position = "none")+
  coord_cartesian(ylim=c(0,100))
```
:::
:::

## 使用pivot_wider和pivot_longer聚集和分散資料

除了篩選，改變資料，tidyverse還可以幫助你的資料變得更整齊

閱讀以下資料欄，如果我要你比較每年刑法與民法案件發師的次數，是非常不直覺的，


```{r, echo=FALSE}
data6<-data1%>%
  select(年度,案件類型,案件數量)
datatable(data6)
```

而這時候，pivot_wider分散資料就相當有用

公式：pivot_wider(你的資料,values_from = 含有值的欄, names_from = 含有名字的欄)

範例：

```{r}
data6.1<-
  data6%>%
  pivot_wider(names_from = "案件類型",values_from = "案件數量")
datatable(data6.1)
```

既然可以用wider來分散來讓資料更好閱讀，當然也可以用longer來聚焦幫助分析

範例：

```{r}
data6.2<-
  data6.1%>%
  pivot_longer(c("刑事","民事"),names_to = "案件類型", values_to = "案件數量")
datatable(data6.2)
```

## 讓arrange幫助你排序資料
<center>注意看，這兩個表格有些不同</center>
<br></br>

::: {style="display: flex;"}

::: {style="flex: 5;"}


```{r  echo=FALSE,fig.align = 'center'}
data6
```
:::

::: {style="flex: 5;"}


```{r  echo = FALSE,fig.align = 'right'}
data6.4<- as.data.frame(data6.2)
data6.4
```
:::
:::

jill
